# 住房维修基金存款

提问人：196688 时间：2017-04-11 20:02:42
请问陈版主，国企的住房维修基金存款是不是不应该属于现金（受限），应该从现金及现金等价物中扣除？谢谢！

回答人：chenyiwei
这部分存款能否认为符合资产的定义和确认条件，能否确认为本企业的资产，可能都是问题，尤其是原有的职工住房已经剥离或处置的情况下。